臺灣臺東地方法院刑事裁定
111年度聲再字第4號
聲  請  人
即受判決人  被  告  劉玉堂




上列聲請人即受判決人因違反毒品危害防制條例案件，對於本院
中華民國110年9月3日所為110年度訴字第54號確定判決聲請再審
，本院裁定如下：
    主  文
再審之聲請駁回。 
    理  由
一、聲請再審意旨略以：再審聲請人即受判決人（下稱聲請人）
    不服檢察官扣犯罪所得新臺幣8,500元，陳明珠等人向聲請
    人拿安非他命的錢，聲請人全部都拿給潘軍雄的女朋友小慧
    ，他們也都有在場，聲請人沒有收錢入其口袋，何來犯罪所
    得，爰聲請再審等語。
二、按聲請再審，由判決之原審法院管轄，刑事訴訟法第426條
    第1項定有明文。所謂原審法院，係指「最後事實審」之法
    院而言。又按聲請再審，應以再審書狀敘述理由，附具原判
    決之繕本及證據，提出於管轄法院為之。但經釋明無法提出
    原判決之繕本，而有正當理由者，亦得同時請求法院調取之
    ；法院認為聲請再審之程序違背規定者，應以裁定駁回之。
    但其不合法律上之程式可以補正者，應定期間先命補正，刑
    事訴訟法第429條、第433條分別定有明文。所謂敘述理由，
    係指具體表明符合法定再審事由之原因事實而言；所稱證據
    ，則指足以證明再審事由存在之證據。倘僅泛言聲請再審，
    而未敘明具體情形，或所述具體情形，顯與法定再審事由不
    相適合，或未提出足以證明再審事由存在之證據，均應認聲
    請再審之程序違背規定（最高法院102年度臺抗字第615號、
    108年度臺抗字第555 號裁定意旨參照）。
三、經查：
　㈠聲請人因違反毒品危害防制條例案件，經本院於民國110年9
    月3日以110年度訴字第54號判決聲請人犯如附表一、二各編
    號「主文」欄所示之罪，各處如附表一、二各編號「主文」
    欄所示之刑及沒收。附表一所示之各罪，所處各如附表一所
    載之刑，應執行有期徒刑6年2月；附表二所示之各罪，所處
    各如附表二所載之刑，應執行有期徒刑6月確定等情，經核
    閱該判決後認為無誤。本件聲請人對本院110年度訴字第54
    號確定刑事判決（下稱原確定判決）聲請再審，應由本院管
    轄，合先敘明。
　㈡聲請人對於原確定判決聲請再審，惟未附具原判決繕本，亦
    未釋明有何無法提出原判決繕本之正當理由，且未提出足以
    證明再審事由存在之證據。經本院於111年6月6日裁定命其
    應於裁定送達後5日內補正原判決之繕本或釋明無法提出之
    正當理由，並補正聲請再審之證據，該裁定於111年6月8日
    送達於聲請人，此有本院送達證書1份在卷可稽。聲請人雖
    曾於111年6月13日向本院提出信函1 份，惟聲請人並未補正
    原判決繕本，亦未釋明有何無法提出原判決繕本之正當理由
    ，依據上述規定及說明，本件聲請再審之程序顯不合法，應
    予駁回。　　
　㈢至於聲請人於111年6月13日向提出之信函，固記載「潘軍雄
    的女朋友小惠、李金星可以作證」云云。惟：
　　⒈按刑事訴訟法第420條第1項第6款所定為受判決人之利益聲
      請再審之「新事實」、「新證據」，固不以有罪判決確定
      前已存在或成立而未及調查斟酌者為限，其在判決確定後
      始存在或成立之事實、證據，亦屬之；然該事實、證據，
      仍須於單獨觀察，或與先前之證據綜合判斷後，得以合理
      相信其足以動搖原確定之有罪判決，使受有罪判決之人應
      受無罪、免訴、免刑或輕於原判決所認罪名之判決者，始
      足當之。且依此原因聲請再審者，應提出具體之新事實或
      新證據，由法院綜合新證據、新事實，與案內其他有利與
      不利之全部卷證，予以判斷，而非徒就卷內業已存在之資
      料對於法院取捨證據之職權行使加以指摘，或提出與本案
      無關聯性之證據演繹（最高法院106年度台抗字第202號裁
      定意旨參照）。
　　⒉查本院110年度訴字第54號確定刑事判決，認定聲請人係以
      如附表一編號1至5所示之金額，販賣第二級毒品甲基安非
      他命給如附表一編號1至5所示之對象，此部分亦經聲請人
      於原審審理時坦承在卷，則前開金額即為聲請人販賣第二
      級毒品之犯罪所得無訛，縱如聲請人所稱，聲情人後來將
      錢都交給潘軍雄的女朋友小惠，有小惠及李金星得以作證
      云云，然此亦僅係聲請人取得犯罪所得後處分該犯罪所得
      之情形，實屬與本案無關連性之證據，而不足以動搖原確
      定判決所認定聲請人如附表一編號1至5販賣第二級毒品之
      犯罪所得金額之事實，堪認聲請人亦未補正聲請再審之證
      據。
　㈣綜上所述，本件再審之聲請即屬違背法律上之程式，經本院
    裁定命補正，逾期已久，迄未補正，應予駁回其聲請。又本
    件再審之聲請，既屬程序上不合法，應予駁回，自無通知聲
    請人到場，並聽取檢察官意見之必要，附此敘明。
四、依刑事訴訟法第433條前段，裁定如主文。　　
中　　華　　民　　國　　111 　年　　6 　　月　　17　　日
                  刑事第二庭  審判長法  官  蔡立群
　　　　　　　　　                  法  官  姚亞儒
　　　　　　　　　                  法  官  徐晶純　　　
以上正本證明與原本無異。
如不服本裁定，應於裁定送達後5日內向本院提出抗告狀（須附
繕本）。
「切勿逕送上級法院」　　　　　　　　　
                                    書記官  尹  瑋
中　　華　　民　　國　　111 　年　　6 　　月　　20　　日

附表一
編號 對象 時間 地點 聯絡及交易情形 標的 金額 主文 1 陳明珠 民國109年8月10日21時10分許 劉玉堂位於臺東縣○○鄉○○村○○○路00號住處 劉玉堂以其所持用之門號0963842443號行動電話，撥打陳明珠所持用之門號0933420401號行動電話，雙方聯繫後於左列時、地交易甲基安非他命。 甲基安非他命1包(重約1公克) 新臺幣(下同) 3,000元 劉玉堂犯販賣第二級毒品罪，累犯，處有期徒刑伍年伍月。扣案之紅米手機壹支(含門號0000000000號SIM卡壹張)沒收。未扣案之犯罪所得新臺幣參仟元沒收，於全部或一部不能沒收或不宜執行沒收時，追徵其價額。 2 陳明珠 109年8月22日14時許 劉玉堂位於臺東縣○○鄉○○村○○○路00號住處 陳明珠以其所持用之門號0933420401號行動電話，撥打劉玉堂所持用之門號0963842443號行動電話，雙方聯繫後於左列時、地交易甲基安非他命。 甲基安非他命1包(重約0.2公克) 1,000元 劉玉堂犯販賣第二級毒品罪，累犯，處有期徒刑伍年參月。扣案之紅米手機壹支(含門號0000000000號SIM卡壹張)沒收。未扣案之犯罪所得新臺幣壹仟元沒收，於全部或一部不能沒收或不宜執行沒收時，追徵其價額。 3 潘小禎 109年8月26日14時許 劉玉堂位於臺東縣○○鄉○○村○○○路00號住處 潘小禎於前1日先以其所持用之門號0000000000號行動電話，撥打劉玉堂所持用之門號0963842443號行動電話，雙方聯繫後於左列時、地交易甲基安非他命。 甲基安非他命1包(重約0.5公克) 2,000元 劉玉堂犯販賣第二級毒品罪，累犯，處有期徒刑伍年肆月。扣案之紅米手機壹支(含門號0000000000號SIM卡壹張)沒收。未扣案之犯罪所得新臺幣貳仟元沒收，於全部或一部不能沒收或不宜執行沒收時，追徵其價額。 4 李金星 109年9月16日晚間某時 劉玉堂位於臺東縣○○鄉○○村○○○路00號住處 劉玉堂以其所持用之門號0963842443號行動電話，撥打李金星所持用之門號0976176477號行動電話，雙方聯繫後於左列時、地交易甲基安非他命。 甲基安非他命1包(重約0.2公克) 500元 劉玉堂犯販賣第二級毒品罪，累犯，處有期徒刑伍年貳月。扣案之紅米手機壹支(含門號0000000000號SIM卡壹張)沒收。未扣案之犯罪所得新臺幣伍佰元沒收，於全部或一部不能沒收或不宜執行沒收時，追徵其價額。 5 潘小禎 109年10月8日或9日之11時許 劉玉堂位於臺東縣○○鄉○○村○○○路00號住處 潘小禎於109年10月4日15時58分許，先以其所持用之門號0905261273號行動電話，撥打劉玉堂所持用之門號0963842443號行動電話，雙方聯繫時劉玉堂因病住院，嗣後於左列時、地交易甲基安非他命。 甲基安非他命1包(重約0.5公克) 2,000元 劉玉堂犯販賣第二級毒品罪，累犯，處有期徒刑伍年肆月。扣案之紅米手機壹支(含門號0000000000號SIM卡壹張)沒收。未扣案之犯罪所得新臺幣貳仟元沒收，於全部或一部不能沒收或不宜執行沒收時，追徵其價額。 
附表二
編號 對象 時間 地點 聯繫及轉讓方式 標的 主文 1 林金龍 民國109年7月18日13時58分許 劉玉堂位於臺東縣○○鄉○○村○○○路00號住處 林金龍以其所持用之門號0966614929行動電話，撥打劉玉堂所持用之門號0963842443號行動電話，雙方聯繫後，劉玉堂於左列時、地無償提供甲基安非他命予林金龍施用。 不詳數量之甲基安非他命 劉玉堂犯轉讓禁藥罪，累犯，處有期徒刑肆月。扣案之紅米手機壹支(含門號0000000000號SIM卡壹張)沒收。 2 林金龍 109年8月21日20時許 劉玉堂位於臺東縣○○鄉○○村○○○路00號住處 林金龍以其所持用之門號0966614929行動電話，撥打劉玉堂所持用之門號0963842443號行動電話，雙方聯繫後，劉玉堂於左列時、地無償提供甲基安非他命予林金龍施用。 不詳數量之甲基安非他命 劉玉堂犯轉讓禁藥罪，累犯，處有期徒刑肆月。扣案之紅米手機壹支(含門號0000000000號SIM卡壹張)沒收。 3 蔡昀臻 109年8月25日17時24分許 劉玉堂位於臺東縣○○鄉○○村○○○路00號住處 劉玉堂以其所持用之門號0963842443行動電話，撥打蔡昀臻所持用之門號0933861035號行動電話(由其母申辦)，雙方聯繫後，劉玉堂於左列時、地無償提供甲基安非他命予蔡昀臻施用。 不詳數量之甲基安非他命 劉玉堂犯轉讓禁藥罪，累犯，處有期徒刑肆月。扣案之紅米手機壹支(含門號0000000000號SIM卡壹張)沒收。